【裁判字號】    91,交聲,486
【裁判日期】    920211
【裁判案由】    違反道路交通管理處罰條例聲明異議
【裁判全文】
臺灣桃園地方法院刑事交通事件裁定                九十一年度交聲字第四八六號
    原處分機關  交通部公路局新竹區監理所中壢監理站
    異  議  人
    即受處分人  甲○○  男  五.
右列受處分人因違反道路交通管理處罰條例案件，對於交通部公路局新竹區監理所中
壢監理站中華民國九十一年九月二十五日所為之處分（原處分案號：壢監裁字第駕裁
五三－ＤＩＡ五九九四七一號），聲明異議，本院裁定如左：
    主      文
異議駁回。
    理      由
一、原處分意旨略以：受處分人即異議人甲○○於民國九十一年八月八日上午九時六
    分許，駕駛車號ＧＳ三—一八一號重型機車，沿桃園縣中壢市○○○路行駛，行
    經該路與延平路設有兩段式左轉設施之交岔路口，未依規定兩段式左轉，逕行左
    轉駛入延平路，適為在該路口執勤之桃園縣政府警察局交通隊中壢分隊員警發現
    其上開違反道路交通管理處罰條例之行為，經該員警鳴笛示意停車，受處分人竟
    拒絕停車接受稽查而逃逸，員警遂以受處分人有違反道路交通管理處罰條例第四
    十八條第二款、第六十條第一項規定之違規行為掣單舉發，嗣受處分人於應到案
    日期前向原處分機關提出申訴，經原處分機關請舉發單位調查結果，仍認受處分
    人確有前述違規行為，原處分機關乃依前揭道路交通管理處罰條例第四十八條第
    二款、第六十條第一項，於九十一年九月二十五日裁處受處分人罰鍰新臺幣（下
    同）三千六百元（不依標誌標線號誌之指示轉彎部分處六百元，拒絕停車接受稽
    查而逃逸部分處三千元）之罰鍰，且依同條例第六十三條第一項第一款規定，併
    分別記受處分人違規點數一點共計二點。
二、本件依受處分人之聲明異議狀及其於本院調查中所述，並未就右揭不依標誌標線
    號誌之指示轉彎所處六百元並記違規點數一點部分聲明不服，僅就拒絕停車接受
    稽查而逃逸處三千元並記違規點數一點此部分聲明不服並表明異議範圍；是本院
    審理範圍僅就受處分人拒絕停車接受稽查而逃逸遭裁處此部分，合先敘明。訊據
    受處分人矢口否認有右揭拒絕停車接受稽查而逃逸之違規行為，辯稱：伊當時未
    看見員警在該路口攔檢云云。
三、按汽車駕駛人，駕駛汽車有違反本條例之行為，經交通勤務警察或依法令執行交
    通稽查任務人員制止時，不聽制止或拒絕停車接受稽查而逃逸者，除按各該條所
    規定之罰鍰處罰外，處新臺幣三千元以上六千元以下罰鍰；又汽車駕駛人，違反
    道路交通管理處罰條例第六十條第一項規定者，除各依原條款處罰鍰外，並分別
    記違規點數一點，道路交通管理處罰條例第六十條第一項、第六十三條第一項第
    一款分別定有明文。經查：
    (一)被告確於前述時間駕駛前述車號機車，行經右揭地點設有兩段式左轉交岔路口
      ，未依規定兩段式左轉等事實，核與證人即本案舉發員警袁華春於本院調查中
      所述受處分人駕駛機車至上開交岔路口未依規定兩段式左轉等語相符，此外，
      並有桃園縣警察局九十一年九月十六日桃警交字第０九一００三四七六三號函
      在卷可按。是受處分人右揭時、地駕駛機車確有違反道路交通管理處罰條例第
      四十八條第二款之行為。
    (二)又依證人袁華春於本院調查中所述：異議人當時騎機車沿著中央西路，到延平
      路口時異議人要左轉，當時該路口四個路口都要兩段式左轉，伊當時站在延平
      路，伊下警車站在路邊，看到有人違規就吹哨子攔停，當時異議人是左轉後距
      離伊站的位置還有一段距離，等異議人快到伊前面十公尺的時候，伊才站出來
      吹哨子，那時異議人是第一台違規的車，當時一共有二台違規的車，伊二台車
      都有攔停，異議人稍微有停在路邊一下，伊還來不及跟他說違規的事實，他就
      騎機車走了等語。是受處分人確有違反道路交通管理處罰條例行為，經交通勤
      務警察制止後，拒絕停車接受稽查而逃逸行為，可堪認定。
    (三)受處分人雖辯稱未看見員警在路口攔停云云。然證人袁華春就此不僅證稱：受
      處分人應該有看到伊手勢及聽到伊哨音聲等語明確；且交通警員掣單舉發違反
      道路交通管理處罰條例所列之違規事實，本質上為行政處分，且係公務員基於
      職務上之權力，依法就特定之具體事件所為具有公法上效果之單方行政行為，
      基於公務員所為公法上行為具有公信力之原則，該行政處分當可被推定為真正
      ，是本件受處分人既未就執勤員警之舉發違誤提出相關證據以供調查，而依卷
      存證據資料亦無其他積極證據足資證明其有捏造事實違法取締之情事，則執勤
      員警本其維護交通秩序及安全之職責所為之上開舉發行為，自應受到合法及正
      確之推定。綜上，受處分人徒以前詞空言否認有拒絕停車接受稽查而逃逸之違
      規行為，要屬卸責之詞，難以憑採。
綜右理由，原處分機關依據首揭道路交通管理處罰條例規定，就受處分人駕車有違反
道路交通管理處罰條例之行為，經交通勤務警察制止時，拒絕停車接受稽查而逃逸，
處罰鍰新臺幣三千元，並記違規點數一點，核無違誤。本件受處分人之異議為無理由
，自應將其異議駁回。
據上論斷，應依道路交通案件處理辦法第十九條，裁定如主文。
中      華      民      國  九十二    年      二      月     十一     日
                                      臺灣桃園地方法院交通法庭
                                          法  官  許  泰  誠
右正本證明與原本無異。
如不服本裁定，應於裁定送達後五日內向本院提出抗告狀。
                                          書記官  蕭  琪  男
中      華      民      國    九十二    年      二      月     十四     日


司法院資訊處製作；財團法人民間司法改革基金會備份。
